臺灣臺北地方法院交通事件裁定　　　　　　　　　九十二年度交聲字第一二六三號
　　異　議　人
　　即受處分人　甲○○　男　二.
右列受處分人因違反道路交通管理處罰條例案件，對於台北市交通事件裁決所中華民
國九十二年十月六日所為之處分（原處分案號：北市裁三字第裁二二—Ａ九Ｉ三○五
三六二號）聲明異議，本院裁定如左：
    主  文
異議駁回。
    理　由
一、按汽車駕駛人，行經有燈光號誌管制之交岔路口闖紅燈，處新台幣（下同）一千
    八百元以上五千四百元以下罰鍰，又汽車駕駛人，有違反道路交通管理處罰條例
    第五十三條情形者，除依原條款處罰鍰外，並予記違規點數三點，分別為道路交
    通管理處罰條例第五十三條及第六十三條第一項第三款所明定。
二、本件異議人即受處分人甲○○於民國九十二年七月二十三日十四時七分許，騎乘
    車號ＢＥＩ—四五五號機車，沿台北市○○路由東往西方向行駛至中山南路口時
    ，因有行經有燈光號誌管制之交岔路口闖紅燈之違規，經台北市政府警察局中正
    一分局員警攔停舉發，受處分人於應到案日期前申訴，經原處分機關台北市交通
    事件裁決所審查結果，仍認受處分人有前開違規行為，而依道路交通管理處罰條
    例第五十三條、第六十三條第一項第三款規定，於九十二年十月六日裁處受處分
    人一千八百元之罰鍰，並記違規點數三點之事實，有卷附台北市政府警察局舉發
    違反道路交通管理事件通知單（掌電字第Ａ九Ｉ三○五三六二號）、台北市交通
    事件裁決所九十二年十月六日裁決書（北市裁三字第裁二二－Ａ九Ｉ三○五三六
    二號）等件可稽。
三、受處分人異議意旨略以：伊於九十二年七月二十三日十四時，沿台北市○○路左
    （南）側慢車道由東往西方向行駛至中山南路口時，因前面圓環內側為「禁行機
    車」，因此伊先於綠燈時停在路邊等待，待紅燈時再行駛至仁愛路右（北）側待
    轉區，等待繼續往總統府行駛，詎警察即過來開伊闖紅燈之罰單，但伊如未於紅
    燈時行駛，根本無法至仁愛路右（北）側車道待轉，又中山南路上並無畫待轉區
    ，伊亦無法在該處待轉，爰對原處分聲明異議云云。
四、經查受處分人於前開時間，騎乘機車沿台北市○○路一段南側慢車道由東往西方
    向行駛至中山南路口時，於行車管制號誌紅燈亮時未予煞停，仍由東向北右轉行
    駛之事實，為受處分人所自承，並經舉發員警李志豐到庭結證綦詳（見本院九十
    二年十一月七日訊問筆錄），受處分人雖以如伊不於紅燈時行駛，根本無法至仁
    愛路北側車道待轉而前往總統府方向云云置辯，惟查證人李志豐就本件取締情形
    到庭結證稱：受處分人是於仁愛路上之紅燈已亮了十秒後，仍自仁愛路南側慢車
    道穿越行人穿越道切向北側，故經認定有闖紅燈之違規，仁愛路與中山南路口圓
    環因內側車道禁行機車，騎乘機車從仁愛路由東向西欲往總統府方向行駛時，如
    係行駛仁愛路北側慢車道，可以直接向前行駛，無須待轉，而如係行駛仁愛路南
    側慢車道，如本件受處分人，可在中山南路國民黨黨部前之外側車道待轉，待中
    山南路上之綠燈亮後，往西行駛至總統府等情，則從仁愛路由東向西欲往總統府
    方向行駛，本有得合法駕駛之其他可能路線，顯非如受處分人辯稱僅得於仁愛路
    與中山南路口之紅燈亮時由仁愛路南側慢車道行駛至北側待轉，始得繼續往總統
    府方向行駛；又受處分人另辯稱仁愛路與中山南路口之中山南路上，並未畫待轉
    區，故伊無法在該處待轉云云，然按機器腳踏車行駛之車道及轉彎方式，有道路
    交通安全規則第九十九條等法律明文規定，而待轉區之畫設僅為規範待轉車輛待
    轉時臨停之範圍，與車輛須否或得否待轉並無必要關聯，受處分人此節所辯，亦
    無可採。
五、綜上，本件受處分人行經有燈光號誌管制之交岔路口闖紅燈之違規事實甚為明確
    ，原處分機關依道路交通管理處罰條例第五十三條、第六十三條第一項第三款規
    定，裁處受處分人一千八百元之罰鍰，並記違規點數三點，經核於法並無違誤。
    本件受處分人之異議為無理由，應予駁回。
據上論斷，依道路交通案件處理辦法第十九條，裁定如主文。
中      華      民      國      九十三    年    　一　  月      二　    日
                          臺灣臺北地方法院交通法庭
                                    法  官  孫曉青
右正本證明與原本無異。
如不服本裁定，應於裁定送達後五日內向本院提出抗告狀。
                                    書記官  劉　綺
中      華      民      國      九十三    年    　一　  月      二　    日
